臺灣橋頭地方法院橋頭簡易庭裁定
111年度橋秩聲字第3號
移送機關    高雄市政府警察局仁武分局
異  議  人  王明仁


            吳尤美月女(民國00年00月00日生)


            柯燕雄



            林信宏


            錢建松


            魏肇宏


            蔣宏民


            李淑禎


            黃秀桃



            郭芳成


            陳麗娜



            田鄭宰


            蔡淑敏



            武采穎



            阮秋菊


            吳萬花



            楊黃秀陣女(民國00年0月0日生)


            周張美花女（民國00年0月00日生）  


            蘇陳里


            潘玉芳


            劉秀梅


            鄭勤  


            劉善緣


            鄭振隆


            魯惠娟



上列聲明異議人因違反社會秩序維護法案件，對原處分機關民國
111年3月15日高市警仁分偵社裁字第000000-00至25號處分書聲
明異議，經原處分機關移送審理，本院裁定如下：
    主  文
原處分均撤銷。
王明仁、吳尤美月、柯燕雄、林信宏、錢建松、魏肇宏、蔣宏民
、李淑禎、黃秀桃、郭芳成、陳麗娜、田鄭宰、蔡淑敏、武采穎
、阮秋菊、吳萬花、楊黃秀陣、周張美花、蘇陳里、潘玉芳、劉
秀梅、鄭勤、劉善緣、鄭振隆、魯惠娟均不罰。
    理  由
一、原處分意旨略以：異議人即受處分人王明仁、吳尤美月、柯
    燕雄、林信宏、錢建松、魏肇宏、蔣宏民、李淑禎、黃秀桃
    、郭芳成、陳麗娜、田鄭宰、蔡淑敏、武采穎、阮秋菊、吳
    萬花、楊黃秀陣、周張美花、蘇陳里、潘玉芳、劉秀梅、鄭
    勤、劉善緣、鄭振隆、魯惠娟於民國111年3月10日14時20分
    許，在高雄市仁武區橫山二巷旁果園空地，以天九牌為賭具
    賭博財物，經警到場實施搜索而當場查獲。故認聲明異議人
    均有違反社會秩序維護法第84條之規定，各處罰鍰新臺幣（
    下同）9,000元。另現場負責人邱文達、王冠智、李湘豐、
    葉志賓依刑法賭博罪嫌移送偵辦等語。
二、聲明異議意旨略以：
　㈠異議人王明仁：我來上開地點找朋友錢建松討論廟宇事情，
    之後因為他們要賭博我不想賭，錢建松委託另名我不認識之
    人要載我離開，我還沒離開時警方就到場了等語。
　㈡異議人吳尤美月：綽號「大頭」之人介紹我過來上開地點，
    說中午就已經有人開始賭博，但我剛到達門口就被警察攔下
    等語。
　㈢異議人柯燕雄：我過去上開地點想賭博，但到現場沒有人賭
    博，我上車準備離開，在出口前就被警察攔下等語。　
　㈣異議人林信宏：綽號「阿牛」之友人載我去上開地點準備賭
    博，但到現場都還沒有開始賭博等語。　
　㈤異議人錢建松：綽號「阿宏」之友人載我到上開地點，我原
    本是要找綽號「黑仔」之友人，但「黑仔」不在場，我準備
    離開，警察就來了等語。
　㈥異議人魏肇宏：我和綽號「小白」之友人一同到上開地點，
    我到場時，還沒開始賭博，警察馬上就到等語。　
　㈦異議人蔣宏民：我到上開地點看看能否順便賭兩把，但我今
    天還沒有開始賭博，也還沒有看到其他人賭博等語。
　㈧異議人李淑禎：我過去上開地點想賭博，但到現場還沒有人
    開始賭博等語。　
　㈨異議人黃秀桃：我過去上開地點想賭博，但到現場還沒開始
    玩，就被警察抓了等語。　
　㈩異議人郭芳成：我過去上開地點想賭博，但剛到現場，要停
    車時警察就來了等語。　
　異議人陳麗娜：我過去上開地點想賭博，但到現場尚未開始
    賭博，警察就來了等語。　
　異議人田鄭宰：我過去上開地點想賭博，但還沒有開始賭博
    ，警察就來了等語。　
　異議人蔡淑敏：我過去上開地點想賭博，但還沒有開始賭博
    ，警察就來了等語。
　異議人武采穎：綽號「阿花」之友人載我去上開地點找欠我
    錢的友人，我到場時找不到欠我錢的友人，現場也沒有賭博
    ，警察就來了等語。　　　
　異議人阮秋菊：我過去上開地點想賭博，但還沒有開始賭博
    ，警察就來了等語。　
　異議人吳萬花：綽號「阿如」之女子載我到上開地點，說如
    果有人賭博也可以順便去看一看，但還沒有開始賭博，警察
    就來了等語。　　　
　異議人楊黃秀陣：綽號「阿狗仔」之友人載我去上開地點，
    說帶我去玩，我也不知道要玩什麼等語。　　
　異議人周張美花：我過去上開地點想賭博，但還沒有開始賭
    博，警察就來了等語。　　
　異議人蘇陳里：我和友人過去上開地點想賭博，但還沒有開
    始賭博，警察就來了等語。
　異議人潘玉芳：聽說欠我錢的人今天會到上開地點，綽號「
    蝴蝶」之友人就請葉志賓載我到上開地點，我到場後還沒進
    去，警察就來了等語。　　
　異議人劉秀梅：我聽友人「王美珍」介紹前往上開地點，但
    現場還沒有開始賭博，警察就來了等語。　　
　異議人鄭勤：我好奇過去上開地點看看，但現場還沒有開始
    賭博，警察就來了等語。　　
　異議人劉善緣：王明仁介紹我過去上開地點，但我過去只是
    想看熱鬧，現場還沒有開始賭博，警察就來了等語。　　
　異議人鄭振隆：我剛巧路經上開地點，就被警察抓住等語。
　異議人魯惠娟：綽號「阿榮」之人帶我到上開地點，但我沒
    有要賭博，現場也還沒有開始賭博，警察就來了等語。　
三、按犯罪事實應依證據認定之，無證據不得認定犯罪事實，刑
    事訴訟法第154條第2項定有明文。事實之認定，應憑證據，
    如未能發現相當證據，或證據不足以證明，自不能以推測或
    擬制之方法，為裁判基礎，最高法院40年台上字第86號判例
    可資參照。又按法院受理違反社會秩序維護法案件，準用刑
    事訴訟法之規定，社會秩序維護法第92條定有明文，是上開
    見解於法院審理行為人違反社會秩序維護法案件時，亦有其
    適用。　　　　
四、本件聲明異議人於警詢時均堅決否認有參與賭博之行為，並
    辯稱上開情詞，有其等警詢筆錄在卷可稽。又當日在場之人
    即證人邱文達、王冠智、李湘豐、葉志賓亦證稱：當日還沒
    有開始賭博等語，有其等警詢筆錄在卷可佐，已難認警方抵
    達上開地點時，異議人以及在場之人已開始實行賭博之事實
    。再者，警方雖以在場之人LINE對話內容、現場查扣之物品
    為據，然觀之LINE對話內容，成員雖傳送「工寮有3個、麻
    煩一下，看有沒有車輛過來」、「出事了」、「都在外圍」
    、「你們要躲一下」、「路口那邊站一個警察在那裏」等語
    ，但僅得證明該群組成員唯恐遭警方發現，尚難直接認定異
    議人業已開始賭博財物；且就警方當場扣得之天九牌、骰子
    、計時器、夾子、現金等物，充其量僅得認定異議人均係以
    參與賭博為目的而攜帶現金前往上開地點，惟其既尚未著手
    實行賭博行為，又社會秩序維護法第84條未規定處罰未遂犯
    或預備犯，另別無其他證據足認上開異議人確已實行賭博行
    為，自無從僅以其當時在場並攜帶大量現金等推測或擬制方
    法，認定其確有違反前揭法規之事實，是原處分機關依社會
    秩序維護法第84條各裁處異議人罰鍰9,000元，即有未洽，
    應予撤銷。
五、綜上所述，本件聲明異議均為有理由，原處分各裁處王明仁
    、吳尤美月、柯燕雄、林信宏、錢建松、魏肇宏、蔣宏民、
    李淑禎、黃秀桃、郭芳成、陳麗娜、田鄭宰、蔡淑敏、武采
    穎、阮秋菊、吳萬花、楊黃秀陣、周張美花、蘇陳里、潘玉
    芳、劉秀梅、鄭勤、劉善緣、鄭振隆、魯惠娟罰鍰9,000元
    ，均應予撤銷，並為其等不罰之諭知。
六、依社會秩序維護法第57條第2項，裁定如主文。 　　　　
中　　華　　民　　國　　111 　年　　8 　　月　　15　　日
          　　　　橋頭簡易庭  法　　　官  郭育秀
以上正本證明與原本無異。
本裁定不得抗告。
中　　華　　民　　國　　111 　年　　8 　　月　　15　　日
      　　　　　　　　　　　　書　記　官  塗蕙如